【裁判字號】    97,交簡上,226
【裁判日期】    970929
【裁判案由】    過失傷害等
【裁判全文】
臺灣桃園地方法院刑事判決           97年度交簡上字第226號
上  訴  人
即  被  告  甲○○
上列上訴人因被告犯過失傷害等案件，不服本院刑事庭中華民國
97 年5月30日96年度桃交簡字第3323號第一審刑事簡易判決（聲
請簡易判決處刑案號：96年度偵字第15116號），提起上訴，本
院管轄之第二審合議庭判決如下：
    主  文
上訴駁回。
    事實及理由
一、本案經審理結果，認原審以被告甲○○犯修正前刑法第185
    條之3之服用酒類不能安全駕駛動力交通工具罪，判處被
    告有期徒刑4月，及諭知易科罰金之折算標準。又犯刑法第
    284 條第1 項前段之過失傷害罪，依道路交通管理處罰條例
    第86 條 第1 項，加重其刑至2 分之1 ，判處被告有期徒刑
    3 月，及諭知易科罰金之折算標準。並定應執行刑為有期徒
    刑6 月，及諭知易科罰金之折算標準。經核其認事用法部分
    並無不當，應予維持，並引用原審刑事簡易判決書之事實、
    證據及理由（如附件）。
二、上訴意旨略以：伊犯錯悔意甚深，一直希望可以跟告訴人和
    解，但沒有機會達成和解，原判決分別判處伊有期徒刑4 月
    、3 月，應執行有期徒刑6 月，似有過重云云。
三、按法官於有罪判決中，究應如何量處罪刑，均為實體法賦予
    審理法官刑罰之裁量權事項，法官行使此項裁量權，自得依
    據個案情節，參諸刑法第57條所定各款犯罪情狀之規定，於
    該法定刑度範圍內，基於合義務性之裁量，量處被告罪刑。
    質言之，法官為此量刑之裁量權時，除不得逾越法定刑或法
    定要件外，尚應符合法規範之體系及目的，遵守一般有效之
    經驗及論理法則等法原則，亦即應兼顧裁量之外部及內部性
    ，如非顯然有裁量逾越或裁量濫用之違法情事，自不得任意
    指摘為違法，此亦為最高法院歷年多起判例所宣示之原則（
    最高法院80年台非字第473 號判例、75年台上字第7033號判
    例、72年台上字第6696號判例、72年台上字第3647號判例意
    旨可資參照）。關於量刑之裁量權，乃憲法所保障法官獨立
    審判之核心，法院行使此項裁量權，亦非得以任意或自由為
    之，仍應受一般法律原理原則之拘束，即仍須符合法律授權
    之目的、法律秩序之理念、國民法律感情及一般合法有效之
    慣例等規範，尤其應遵守比例原則及平等原則之意旨，否則
    即可能構成裁量濫用之違法（最高法院86年度台上字第7655
    號判決意旨亦可參照）。亦即如非有裁量逾越或裁量濫用之
    明顯違法情事，自不得擅加指摘其違法或不當，即使上級法
    院對下級法院裁量權之審查，亦應同此標準，此不僅在保障
    法官不受任何制度外之不當干涉，更保障法官不受制度內的
    異質干涉，此方符憲法第80條所宣示獨立審判之真義。本院
    審理結果認為：原審判決於量刑時，已審酌被告之前科、素
    行、就本件車禍之過失程度、犯後態度及告訴人因車禍而受
    傷之情形，和本件車禍發生後雙方尚未達成民事和解等一切
    情狀，於被告犯修正前刑法第185條之3之服用酒類不能安全
    駕駛動力交通工具罪部分，在法定刑1年以下有期徒刑、拘
    役或新臺幣3萬元之範圍內，量處被告有期徒刑4月，如易科
    罰金，以新臺幣1,000 元折算1 日。於被告犯刑法第284 條
    第1 項前段之過失傷害罪部分，依道路管理處罰條例第86條
    第1 項，加重其刑至2 分之1 之規定，在法定刑6 月以下有
    期徒刑、拘役或銀元500 元以下罰金之範圍內，量處被告有
    期徒刑3 月，如易科罰金，以新臺幣1,000 元折算1 日。並
    定應執行刑為有期徒刑6 月，如易科罰金，以新臺幣1,000
    元折算1 日核符前述憲法比例原則及平等原則之要求，原審
    刑罰裁量權之行使實無違法不當之處，量刑尚屬妥適，故可
    認本件之上訴人之上訴意旨並無理由。綜上所述，本件上訴
    意旨既無理由，原判決又無違法或不當之處，依法應予駁回
    。
據上論斷，應依刑事訴訟法第455 條之1 第1 項、第3 項、第36
4 條、第368 條、第373 條，判決如主文。
本案經檢察官翁偉玲到庭執行職務。
中    華    民    國    97    年    9    月    29    日
                  刑事第七庭審判長法  官  蕭世昌
                                  法  官  陳筱蓉
                                  法  官  蔡羽玄
以上正本證明與原本無異。
本判決不得上訴。
                                  書記官  陳玉芳
中    華    民    國    97    年    9     月    29    日


司法院資訊處製作；財團法人民間司法改革基金會備份。
